臺灣澎湖地方法院民事裁定
110年度亡字第3號
聲  請  人  伯陽國際有限公司

法定代理人  蔡銘堂  
失  蹤  人  TRAMBULO MARLON ROBLES

上列當事人間請求死亡宣告事件，本院裁定如下：
    主    文
宣告TRAMBULO MARLON ROBLES（男，民國00年0月00日生，居留
證號碼：TC00000000號，失蹤前最後住所地：澎湖縣○○鄉○○村00
0○0號）於民國110年10月15日下午12時死亡。
程序費用由TRAMBULO MARLON ROBLES之遺產負擔。
    理    由
一、聲請意旨略以：失蹤人TRAMBULO MARLON ROBLES（男，民國
    00年0月00日生，居留證號碼：TC00000000號，失蹤前最後
    住所地：澎湖縣○○鄉○○村000○0號）於103年10 月15日出海
    作業時，不慎遭網繩纏住並拉入海中漂走，船長見狀立即調
    頭返回落海處但並未發現，嗣後亦通報漁會電台、海巡及友
    船協尋搜救，但均未尋獲。相對人失蹤後，迄今仍未尋獲，
    生死不明已逾7 年，爰依法聲請對失蹤人為死亡宣告等語。
二、按「失蹤人失蹤滿7年後，法院得因利害關係人或檢察官之
    聲請，為死亡之宣告。」、「受死亡宣告者，以判決內所確
    定死亡之時，推定其為死亡。前項死亡之時，應為前條各項
    所定期間最後日終止之時。但有反證者，不在此限。」，民
    法第8條第1項、第9 條分別定有明文。
三、經查，聲請人前揭主張，業據提出失蹤人之護照、居留證、
    跨國人力仲介辦理就業服務事項契約、臺中區漁會漁業通訊
    電台漁船重要通報紀錄、受理報案三聯單、船舶海事報告書
    、漁船進出港紀錄查詢等件為證，復經本院依職權調取失蹤
    人之入出境資料，顯示失蹤人於101年11月27日入境後，無
    再出境之紀錄，復調查失蹤人之勞健保資料，顯示失蹤人之
    健保已退保，勞保部分則持續給付勞保失蹤津貼至今。堪信
    聲請人前開主張之事實為真。從而，本件失蹤人係自103年1
    0月15日失蹤，迄今仍生死不明，應堪認定。而失蹤人失蹤
    迄今已滿7年，本件宣告死亡之公示催告陳報期間現已屆滿
    ，未據失蹤人陳報其生存，或知其生死者陳報其所知，是聲
    請人依民法第8條第1項之規定，聲請宣告失蹤人死亡，應予
    准許。又失蹤人係自103年10月15日失蹤，計至110年10月15
    日，已滿7年，應推定其於是日下午12時為死亡之時，准予
    依法宣告。
四、本件聲請為有理由，依家事事件法第154 條第3 項，裁定如
    主文。
中　　華　　民　　國　　111 　年　　6 　　月　　28　　日
               家事法庭  法　官　陳立祥
以上正本係照原本作成。
如不服本裁定，應於裁定送達後10日內向本院提出抗告狀，並繳
納抗告費新臺幣1,000元。
本裁定確定後30日內，應至戶政事務所辦理死亡登記。
中　　華　　民　　國　　111 　年　　6 　　月　　28　　日
                         書記官　林映君